臺灣高雄地方法院刑事判決　　　　　　　99年度訴字第1757號
公　訴　人　臺灣高雄地方法院檢察署檢察官
被　　　告　施世尊
義務辯護人　禎和律師
上列被告因毒品危害防制條例等案件，經檢察官提起公訴（99年
度偵字第23925號、第28820號、第35830號），本院判決如下：
    主  文
施世尊犯如附表一編號1至5所示販賣第一級毒品伍罪、如附表一
編號6所示販賣第二級毒品壹罪、如附表二編號1所示轉讓禁藥罪
、如附表二編號2 所示轉讓第一級毒品罪，均累犯，各處如附表
一編號1至6號、附表二編號1、2號所示之刑（含從刑沒收部分）
。應執行有期徒刑貳拾參年陸月，扣案如附表四編號1、編號2所
示之物沒收銷燬之；未扣案之販賣第一級毒品及第二級毒品所得
共計新臺幣壹萬壹仟參佰伍拾元沒收之，如全部或一部不能沒收
時，以其財產抵償之；扣案如附表四編號2、編號3所示之物沒收
之。
    事  實
一、施世尊前因殺人、違反麻醉藥品管理條例案件，經本院以82
    年度訴字第2948號、83年度易字第3610號分別判處有期徒刑
    7年及9月確定，並以83年度聲字第1981號裁定應執行刑為有
    期徒刑7年6月，於民國86年3 月11日縮短刑期假釋出監，惟
    於假釋期間再因施用毒品案件，經本院以89年度訴字第457
    號判處有期徒刑1年、8月，應執行有期徒刑1年6月確定，與
    前開撤銷假釋之殘刑接續執行，於96年3月7日縮刑期滿執行
    完畢。詎仍不知悔改，明知海洛因及甲基安非他命係毒品危
    害防制條例第2條第2項第1、2款所規定之第一級、第二級毒
    品，非經許可不得販賣、轉讓，及甲基安非他命亦為行政院
    衛生署公告查禁之禁藥，依法不得轉讓，竟基於販賣第一級
    毒品海洛因、第二級毒品甲基安非他命以營利之犯意，以其
    所有持用之如附表四編號3行動電話門號（含SIM卡）作為對
    外聯絡販賣毒品之工具，而分別於如附表一所示之時間、地
    點，販賣如附表一所示之第一級毒品海洛因及第二級毒品甲
    基安非他命予何錦宗、郭宏銘、陳啟雄、張惠昌、陳嘉琪等
    人；又基於轉讓第二級毒品即禁藥之犯意，於附表二所示時
    間、地點，分別轉讓予張惠昌及陳嘉琪等人。嗣為警接獲線
    報長期監控而於99年8 月30日及同年10月10日，分別搜索施
    世尊位於（改制前）高雄縣大寮鄉大路856 巷47-10號9室、
    高雄縣鳳山市○○街56號507 室租住處，並扣得如附表四編
    號1至4所示之物品，而查悉上情。
二、案經高雄市政府警察局、（改制前）高雄縣政府警察局林園
    分局報告臺灣高雄地方法院檢察署檢察官偵查後起訴。
    理  由
壹、證據能力部分：
一、按被告以外之人於檢察事務官、司法警察官或司法警察調查
    中所為之陳述，與審判中不符時，其先前之陳述具有較可信
    之特別情況，且為證明犯罪事實存否所必要者，得為證據，
    刑事訴訟法第159條之2定有明文。本件證人張惠昌於警詢中
    之供述，係屬被告施世尊以外之人於審判外之陳述，為傳聞
    證據。而證人張惠昌於警詢中供稱：約於99年7 月底施世尊
    曾向我借新台幣（下同）2,000 元，後來我去他大寮鄉○○○
    ○道路橋下租屋處找他，他當時身上有半錢半安非他命，於
    是我就叫他把安非他命無償轉讓給我，施世尊並說要用以抵
    欠2,000元，我說好。另一次是在99年7月中旬，我去他租屋
    處，剛好他在施用安非他命，我就叫他也分給我一些吸食等
    語（偵1卷第47頁）；復於本院審理中證稱：在99年9月30日
    的警詢中所述不實在，99年7 月中旬施世尊沒有免費提供我
    安非他命毒品吸食，也沒有於99年7 月底提供安非他命用來
    抵欠我的2,000 元債務云云（本院卷第91頁背面），是其於
    警詢中之陳述與本案審理中之證述，顯有不符。然依其製作
    警詢筆錄時，被告施世尊並未在場，是張惠昌直接面對警員
    所為陳述較為坦然，而無顧忌，且詢問過程中並無違法取證
    之情形，相較於在本院審理時已經預見所應證述之事項有所
    不同，應較不具計劃性、動機性或感情性等變異因素，亦無
    暇衡量計較利害關係，又其於警詢中之陳述與偵訊中之以抵
    債之方式自被告取得甲基安非他命之證述又大致相符，是其
    警詢筆錄應具有較可信之特別情況。況其證言內容又係敘及
    被告是否有販賣及轉讓甲基安非他命予證人之重要事實，若
    欲判斷本案被告是否成立犯罪，實有參酌其警詢中陳述之必
    要性，故依據刑事訴訟法第159條之2規定，證人張惠昌於警
    詢中之陳述，應有證據能力，自得採為本件論罪之依據。
二、按被告以外之人於偵查中向檢察官所為陳述，除顯有不可信
    之情況者外，得為證據，刑事訴訟法第159 條之1 第2 項定
    有明文。其立法理由係以偵查中對被告以外之人所為之偵查
    筆錄，或被告以外之人向檢察官所提之書面陳述，性質上均
    屬傳聞證據，且常為認定被告有罪之證據，自理論上言，如
    未予被告反對詰問、適當辯解之機會，一律准其為證據，似
    與當事人進行主義之精神不無扞格之處，對被告之防禦權亦
    有所妨礙，然刑事訴訟法規定檢察官代表國家偵查犯罪、實
    施公訴，依法有訊問被告、證人、鑑定人之權，且實務運作
    時，偵查中檢察官向被告以外之人所取得之陳述，原則上均
    能遵守法律規定，不致違法取供，其可信性甚高，為兼顧理
    論與實務，而對被告以外之人於偵查中向檢察官所為之陳述
    ，除顯有不可信之情況者外，得為證據。本件證人何錦宗、
    郭宏銘、陳啟雄、張惠昌、嘉琪於檢察官偵查中所為業經具
    結之陳述，被告或辯護人未曾提及檢察官在偵查時有不法取
    供之情形，至證人張惠昌於檢察官偵查時，雖有警員梁祝豪
    在場，惟證人張惠昌自陳述姓名年籍資料至朗讀結文時，神
    色平靜，且語氣通順，並於檢察官問完問題後隨即回答，陳
    述時之語氣亦自然平順，神色平常，未有遲疑，且無緊張不
    安之情形及動作，及警員梁祝豪僅單純在場，並無施以脅迫
    行為等節，業據本院於100年4月20日當庭勘驗偵查錄音光碟
    明確在卷，應認證人張惠昌於檢察官偵查中之陳述，顯未因
    有警員在場而受影響至明。是本院審酌上開證人於偵查中作
    證時，有全程錄影等外部附隨之環境或條件，即其當時陳述
    時之偵查筆錄製作之原因、過程及其功能等加以觀察其信用
    性，並無顯不可信之情況（最高法院96年台上字第3070、55
    59號判決意旨參照），且就證人張惠昌於審判中並經被告及
    辯護人進行詰問，亦給予被告對質之機會，應認均具有證據
    能力。
三、本院所引與起訴事實有關之通訊監察譯文部分，雖屬傳聞證
    據，然檢察官、被告及其辯護人於本院審理時就此監聽譯文
    部分均不爭執其證據能力，且同意作為證據，本院審酌該通
    訊監察譯文係經本院核發通訊監察書所為合法通訊監察，且
    與本案犯罪事實具有關連性而無不當取得之情形，認為以之
    作為本案之證據亦屬適當，揆諸刑事訴訟法第159條之5第1
    項之規定，上開通訊監察譯文亦均具有證據能力。
四、檢察官得囑託醫院、學校或其他相當之機關、團體為鑑定，
    並準用第203條至第206條之1 之規定、鑑定之經過及其結果
    ，應命鑑定人以言詞或書面報告，刑事訴訟法第208條第1項
    前段、第206條第1項分別定有明文，是經檢察官囑託相當之
    機關為鑑定後，經鑑定人以書面報告其鑑定之結果者，該鑑
    定書面雖屬被告以外之人審判外之書面陳述，惟其屬刑事訴
    訟法第159條第1項所謂之「法律有規定者」，故不受該條項
    規定「不得作為證據」之限制，而具有證據能力；又檢察官
    因實務現實需求，就特定案件類型認當然有鑑定之必要者，
    基於檢察一體原則，得由該管檢察長概括選任鑑定機關，是
    司法警察等偵查輔助人員於案件未移送檢察官偵辦前之調查
    犯罪階段，依據檢察長之概括授權，先行將證物送請檢察機
    關預先核定之專責鑑定人或鑑定機關實施鑑定，該鑑定人或
    鑑定機關亦應視同受承辦檢察官所選任或囑託而執行鑑定業
    務。經查本件卷附法務部調查局濫用藥物實驗室第二級毒品
    甲基安非他命鑑定書1紙（偵3卷第80頁）、台灣檢驗科技股
    份有限公司濫用藥物實驗室高雄濫用藥物陳嘉琪、施世尊尿
    液檢驗報告各1紙（偵2卷第87頁、偵3 卷第42頁），係警察
    機關依檢察機關事先概括授權囑託而送請內政部警政署刑事
    警察局、法務部調查局所為之書面鑑定報告，自具有證據能
    力。
五、本件99年8月30日現場蒐證照片6幀、99年10月10日查獲照片
    18幀（偵2卷第22至24頁、偵3卷第30至39頁），均係由攝影
    設備拍攝所得。因照相、攝影為屬機械性記錄特徵，係透過
    鏡頭形成畫面映寫入膠卷或儲存裝置，然後還原於照相紙上
    或將之列印，故照相、攝影不含有人的供述要素。再現實情
    形與作為傳達結果的照相、攝影，在內容上的一致性是透過
    機械的正確性來加以保障的，在照相、攝影中，並不存在人
    對現實情形的知覺、記憶，在表現時經常可能發生的錯誤（
    如知覺的不準確、記憶隨時間推移而發生的變化），故照相
    當然是非供述證據。易言之，上開卷附蒐證照片部分，乃到
    場處理之警員，依機械之方式所留存之現場影像，並非供述
    證據，無傳聞法則適用，自具有證據能力。
六、（改制前）高雄縣政府警察局林園分局於99年8 月30日對被
    告施世尊、證人陳嘉琪；於99年10月10日對被告施世尊、證
    人施姵怡所為之搜索扣押筆錄、扣押物品目錄表，均係被告
    以外之人於審判外所做之書面陳述，屬於傳聞證據。惟其本
    質上屬公務員本於職權所為，其正確性及可信性頗高，如有
    錯誤亦可請求更正，應屬第159條之4第1 款由公務員職務上
    所製作之紀錄或證明文書，具有證據能力。
七、被告以外之人於審判外之言詞或書面陳述，除法律有規定者
    外，不得作為證據；被告以外之人於審判外之陳述，雖不符
    刑事訴訟法第159條之1至之4 之規定，然經當事人於審判程
    序同意作為證據，法院審酌該言詞陳述或書面陳述作成時之
    情況，認為適當者，亦得為證據；刑事訴訟法第159條第1項
    、第159條之5第1 項分別定有明文。本判決認定事實所引用
    之其餘證據資料，均非公務員違背法定程序所取得，檢察官
    、被告及辯護人於本院審理時均同意作為認定事實之證據，
    且審酌各該證人或書面陳述作成時之情況，並無違法不當或
    證明力明顯過低之瑕疵，認為以之作為證據為適當，均得作
    為證據。
貳、實體部分
一、被告施世尊販賣如附表一編號1至5所示第一級毒品海洛因、
    轉讓如附表二編號2所示第一級毒品海洛因部分：
    訊據被告施世尊於本院審理中對於上開犯罪事實自白不諱，
    核與如附表一所示證人郭宏銘、何錦宗、陳啟雄、陳嘉琪於
    警詢、偵查中之證述相符（警卷第8 至11頁、第29至32頁、
    第44至49頁、第66至69頁），證人丁慧菁即證人郭宏銘女友
    、證人林文雄即證人陳嘉琪分別於警詢中證述：郭宏銘、陳
    嘉琪持以連絡被告施世尊購買毒品之行動電話門號00000000
    00號、0000000000號，係渠等申領後分交由證人郭宏銘、陳
    嘉琪使用等語明確，並有指認照片、被告施世尊持用000000
    0000號與證人何錦宗持用0000000000號、與證人陳嘉琪持用
    0000000000號之監聽譯文；被告施世尊持用0000  000000號
    與證人陳啟雄持用0000000000號、與證人郭宏銘持用000000
    0000號之監聽譯文、0000000000號、0000000000號、000000
    0000號、0000000000號行動電話申設資料、本院99年聲監字
    第575 號、99年度聲監續字第1282號通訊監察書、（改制前
    ）高雄縣政府警察局林園分局於99年8 月30日對被告施世尊
    、證人陳嘉琪；於99年10月10日對被告施世尊、證人施姵怡
    所為之搜索扣押筆錄、扣押物品目錄表、現場照片各6幀、1
    8幀（偵2 卷第22至24頁、偵3卷第30至39頁）、法務部調查
    局濫用藥物實驗室第二級毒品甲基安非他命鑑定書1紙（偵3
    卷第80頁）、台灣檢驗科技股份有限公司濫用藥物實驗室高
    雄濫用藥物陳嘉琪、施世尊尿液檢驗報告各1紙（偵2卷第87
    頁、偵3卷第42頁）及如附表四編號2 至4所示之扣案物品可
    資佐證。足認被告世尊之自白與事實相符，被告確有如附表
    一編號1至5、附表二編號2 所示販賣及轉讓第一級毒品海洛
    因之行為，均堪認定。
二、被告施世尊如附表一編號6販賣及附表二編號1轉讓第二級毒
    品甲基安非他命部分：
    訊據被告固坦認與證人張惠昌熟識，且於99年7 月底時曾欠
    張惠昌2,000元款項，惟矢口否認有以欠款2,000元抵償販毒
    款及轉讓第二級毒品甲基安非他命了張惠昌之犯行，辯稱：
    該2,000 元欠款已清償，高雄市○○區○○路36號係老家，
    早已出售給他人，不可能住在該處，99年7 月間均與我女兒
    施姵怡同住於鳳山區○○街居所，同年8 月起始在88快速道
    路橋下附近租屋居住，沒有販賣及轉讓甲基安非他命予張惠
    昌等語。經查：
  (一)證人張惠昌於99年7 月中旬某日至被告施世尊租住處即（改
    制前）大寮鄉○○○○道路附近高雄縣大寮鄉○○路856巷47-
    10號9 室找被告時，巧遇被告正在施用甲基安非他命，遂要
    求被告分一些毒品讓其施用，被告應允而無償讓張惠昌吸食
    幾口，及於同年月底某日張惠昌再至被告上開租住處，向被
    告索討前欠之2,000 元款項時，因見被告身上正好有半錢半
    之甲基安非他命，張惠昌遂要求被告轉讓該毒品，經被告應
    允後，並與張惠昌約明以該半錢半甲基安非他命毒品抵償前
    開2,000 元債款等節，業據證人張惠昌於警詢及偵查中證述
    明確（偵1 卷第47、48頁、53、54頁），核與證人即製作警
    詢筆錄之員警梁祝豪於本院證述：證人張惠昌說與被告認識
    多年，張惠昌說沒有向被告施世尊拿過毒品，係指張惠昌沒
    有用錢向被告買，但張惠昌有提及曾有2 次向被告拿過甲基
    安非他命毒品，1 次是張惠昌去被告住處向被告討債，被告
    身上沒錢，但有甲基安非他命，所以張惠昌就叫被告撥毒品
    給他，以抵償2,000元之欠款，另1次是張惠昌去被告住處時
    ，被告是免費提供甲基安非他命予張惠昌吸食等語（本院卷
    第126頁），互核一致，並有張惠昌指認被告之紀錄表1紙、
    張惠昌、被告尿液採驗同意書、尿液呈甲基安非他命陽性反
    應之台灣檢驗科技股份有限公司濫用藥物檢驗報告、尿液代
    號對照表各1紙在卷可稽（偵3卷第40至42頁、第46至48頁）
    ，應認證人張惠昌於警詢及偵查中之證述與事實相符，堪可
    採信。
  (二)證人張惠昌於本院審理時雖翻異前詞，改口陳稱：警詢及檢
    察官偵查中所述不實在，99年7 月中旬被告施世尊沒有免費
    提供我安非他命毒品吸食，也沒有於99年7 月底提供安非他
    命用來抵欠我的2,000 元債務，偵查中是被刑事組人員強押
    才與警詢說的一致云云（本院卷第91頁背面）。惟證人張惠
    昌於檢察官偵查時已明確證述被告轉讓及以毒品抵債之過程
    ，復於檢察官問：「之後他（指被告）是不是拿「半錢」安
    非他命來還你這筆債（指2,000元欠款）?」時，證人張惠昌
    猶能即時更正為「半錢半」之數量，是檢察官為此部分訊問
    證人張惠昌之當時固有警員梁祝豪在場，然觀諸該在場警員
    並無何發言或有何造成張惠昌精神上受有壓力之舉動，且證
    人張惠昌自陳述姓名年籍資料至朗讀結文時，其神色平靜，
    語氣通順，並於檢察官問完問題後隨即回答，且其陳述之過
    程亦未有何遲疑，亦無何緊張不安之情形及動作等節，業據
    本院於100年4月20日當庭勘驗該次偵查錄音光碟明確在卷，
    並製有勘驗筆錄（本院卷第146頁背面、第147頁），應認證
    人張惠昌於警詢及檢察官偵查中之證詞，確係就其親身見聞
    據實陳述，而非配合檢警故為不實之證述甚明，自應較證人
    張惠昌於本院審理所為之證詞為可採。況酌以證人張惠昌與
    被告前開之交易情形有別於其他購毒者以現金購買海洛因之
    方式，而被告與證人張惠昌間曾有2,000 元借款，亦為被告
    與張惠昌2 人供承在卷，且此部分係被告應張惠昌之要求始
    約明以甲基安非他命抵債，而非被告主動要出售甲基安非他
    命予張惠昌，是設若警方欲羅熾罪名，則僅須要求證人張惠
    昌配合證述以現金購買毒品海洛因即可成罪，而應非證人張
    惠昌自行供出以甲基安非他命抵債之交易內情，以藉此構陷
    被告入罪之理。至偵查筆錄固記載交易及轉讓地點為被告溪
    寮路租屋處而與警詢內容不符，惟此乃偵查檢察官誤將國道
    88快速道路租屋處與溪寮路36號處所混淆，以致該次偵查筆
    錄關於販賣及轉讓甲基安非他命地點有所誤載，此觀本院前
    開勘驗偵訊筆錄內容自明，然此亦無法作為有利被告之認定
    ，是被告此部分無償轉讓及販賣第二級毒品甲基安非他命予
    張惠昌之事證已臻明確，犯行亦洵堪認定。
三、論罪科刑及沒收部分：
  (一)按海洛因及甲基安非他命，分屬毒品危害防制條例第2條第2
    項第1款、第2款所規定之第一級、第二級毒品，不得非法販
    賣、轉讓。是核被告如附表一編號1至5所為，係犯毒品危害
    防制條第4條第1項之販賣第一級毒品罪；如附表二編號2 係
    犯同法第8條第1項轉讓第一級毒品罪；又販賣毒品，並不以
    販入後復行賣出為構成要件，只需意圖營利而販入或售出，
    甚或「以毒抵債」、「以毒易物」，有一於此，其犯罪即屬
    完成（最高法院97年度台上字第2109號判決意旨參照）是被
    告如附表一編號6所為，係犯同條第2項之販賣第二級毒品罪
    。又按轉讓安非他命之行為，同時該當毒品危害防制條第8
    條第2項之轉讓第二級毒品罪、藥事法第83條第1項之轉讓禁
    藥罪之法規競關係，依重法優於輕法、後法優於前法之法理
    ，是核被告如附表二編號1所為，係犯藥事法第83條第1項之
    轉讓禁藥罪。被告販賣、轉讓前持有海洛因、甲基安非他命
    之低度行為，分別應為其販賣及轉讓之高度行為所吸收，均
    不另論其持有第一級、第二級毒品罪。又被告上開所犯5 次
    販賣第一級毒品罪、1次販賣第二級毒品罪、1次轉讓第一級
    毒品罪及1 次轉讓禁藥罪之犯意各別，且行為互殊，應予分
    論併罰。另被告有如事實欄所載之前科，有臺灣高等法院被
    告前案紀錄表附卷可按，其於受有期徒刑執行完畢後，5 年
    以內故意再犯本件有期徒刑以上之販賣第一級、第二級毒品
    罪、轉讓第一級、第二級毒品罪，均為累犯，除販賣第一、
    二級毒品之法定本刑為死刑、無期徒刑部分不得加重，其餘
    有期徒刑及罰金部分均應依刑法第47條第1 項規定加重其刑
    。又同為販賣第一級毒品之人，其原因、動機不一，犯罪情
    節未必盡同，或有大盤毒梟者，亦有中、小盤之分，甚或僅
    止於吸毒者同儕間為求互通有無之有償轉讓者亦有之，其販
    賣行為所造成危害社會之程度自屬有異，法律科處此類犯罪
    所設之法定最低本刑卻同為無期徒刑，不可謂為不重。本件
    被告如附表一編號1至5販賣第一級毒品之犯行雖有多次，惟
    每次販賣毒品之數量及所得至多為3,500 元，尚非鉅額，且
    販售對象亦限於何錦宗、郭宏銘、陳啟雄及陳嘉琪等4 人，
    犯罪情節難與大盤或中盤毒梟者相提併論，即令處以最低刑
    度即無期徒刑而禁錮終身，仍有致情法失平之處，誠屬情輕
    法重，難謂符合刑罰之相當性，爰分別依刑法第59條規定減
    輕其刑，並與上開有期徒刑及罰金加重部分，依刑法第71條
    第1項規定，先加後減之。復按毒品危害防制條例第17條第2
    項「犯第4條至第8條之罪於偵查及審判中均自白者，減輕其
    刑。」係指偵查及審判中均有自白而言；而所謂自白乃對自
    己之犯罪事實全部或主要部分為肯定供述之意（最高法院99
    年度台上字第6544號判決意旨參照）。本件被告於偵查中並
    未坦認前開犯行，而僅於審判中就如附表一編1至5及附表二
    編號2 為自白，是依前揭說明，仍不得就自白部分依毒品危
    害防制條例第17條第2 項之規定減輕其刑，併予敘明。爰審
    酌被告販賣毒品及轉讓禁藥予他人施用，足令施用者沉迷於
    毒癮，除戕害施用者個人身心健康至鉅，另間接影響社會治
    安，其行為實不足取，惟考量被告所販賣及轉讓毒品之數量
    非鉅，其販賣及轉讓之對象共5 人，犯後並坦承大部分犯行
    ，態度尚稱良好，並兼衡其犯罪之動機、目的、手段、智識
    程度及檢察官求刑稍有過重等一切情狀，分別量處如主文所
    示之刑，並定其應執行之刑，以資懲儆。
  (二)如附表四編號1所示甲基安非他命1 包（驗前淨重0.113公克
    、驗餘淨重0.108公克）、編號2 所示毒品海洛因1包（驗餘
    淨重2.85公克），各係屬第二級、第一級毒品，且為販賣第
    二級毒品、轉讓第一級毒品所剩餘；而裝盛該等毒品之包裝
    袋各1 只，其中亦含有無法析離之第一級毒品海洛因、第二
    級毒品甲基安非他命，均應依毒品危害防制條例第18條第1
    項前段規定諭知沒收銷燬之；至鑑驗耗用之毒品海洛因及甲
    基安非他命既已滅失，爰不另宣告沒收銷燬，附此敘明。
  (三)按同條例第19條第1 項所定「供犯罪所用或因犯罪所得之物
    」，係指犯第4條至第9條、第12條、第13條或第14條第1 項
    、第2 項之罪所用或所得之物，不包括毒品本身在內（最高
    法院96年台上字第727號、96年台上字第884號判決意旨參照
    ）。又行動電話服務須以晶片卡（即SIM 卡）為使用介面，
    因此電信公司於出租行動電話門號予消費者使用時，即同時
    附帶提供晶片卡給消費者作為門號使用之介面，故電信公司
    接受消費者申辦門號並將該門號開通上線時，該晶片卡之所
    有權已移轉於消費者（最高法院98年度台上字第7705號判決
    意旨參照）。是扣案如附表四編號3所示行動電話（含SIM卡
    ）1 支，各係被告施世尊所有，均係供為上述販賣第一、二
    級毒品海洛因、甲基安非他命犯罪使用，業據被告陳述明確
    ，自應依毒品危害防制條例第19條第1項之規定宣告沒收。
  (四)扣案如附表四編號4 尚未使用之夾鏈袋19只，皆為被告所有
    ，業據被告供承在卷（本院卷第153 頁），且係被告預備分
    裝毒品所用之物，爰依刑法第38條第1項第2款規定宣告沒收
    。
  (五)復按犯第4條至第9條、第12條、第13條或第14條第1項、第2
    項之罪者，其供犯罪所用或因犯罪所得之財物，均沒收之，
    如全部或一部不能沒收時，追徵其價額或以其財產抵償之，
    毒品危害防制條例第19條第1 項定有明文。又毒品危害防制
    條例第19條第1 項係採義務沒收主義，故犯罪所得之對價，
    不問其中成本若干，利潤多少，均應全部諭知沒收。本件附
    表一編號1至5、編號6 所示販賣第一、二級毒品犯行，每次
    所得之財物現金，共計11,350元，雖均未扣案，惟仍應依毒
    品危害防制條例第19條第1 項規定宣告沒收，如一部或全部
    不能沒收時，應以其財產抵償之。
  (六)附表三編號1至9、附表四編6 至11所示扣物品，依卷內證據
    均無法證明與被告販賣第一、二級毒品海洛因、甲基安非他
    命有關，核與被告上開販賣毒品之行為無涉，及附表四編號
    5所示4,900元之查扣日期距被告各次販毒之日期已相隔多日
    ，且與各次之販毒價金數額亦不相符合，復無其他證據證明
    係被告犯罪所得，及被告所持用之0000000000號行動電話（
    含SI M卡）並未扣案，且無證據證明確屬其所有，爰均不諭
    知沒收，附此敘明。
據上論段斷，應依刑事訴訟法第299 條第1 項前段，藥事法第83
條第1項，毒品危害防制條例第4條第1項、第2項、第8條第1項、
第2項、第18條第1項前段、第19條第1 項，刑法第2條第1項、第
11條、第47條第1項、第51條第5款、第9款、第59條、第38條第1
項第2款，判決如主文。
本案經檢察官陳建州到庭執行職務。
中    華    民    國   100    年    5     月    6     日
                  刑事第二庭  審判長法  官  李政庭
                                    法  官  陳航代
                                    法  官  柯彩燕
以上正本證明與原本無異。
如不服本判決應於收受送達後10日內向本院提出上訴書狀，並應
敘述具體理由；如未敘述上訴理由者，應於上訴期間屆滿後20日
內向本院補提理由書（均須按他造當事人之人數附繕本）「切勿
逕送上級法院」。
中    華    民    國   100    年    5     月    6     日
                                    書記官  莊永利
 附表一
┌─┬───┬──────┬─────┬───────┬───┬────┬─────────┐
│編│對象  │販賣時間    │販賣地點  │交易過程      │種類及│販賣所得│宣告刑（含沒收）  │
│號│      │            │          │              │數量  │金額（新│                  │
│  │      │            │          │              │      │臺幣）  │                  │
├─┼───┼──────┼─────┼───────┼───┼────┼─────────┤
│1 │郭宏銘│99年3月28日 │（改制前）│郭宏銘以其女友│海洛因│3,500元 │施世尊販賣第一級毒│
│  │      │11時許      │高雄縣鳳山│丁慧菁申請使用│1包、 │        │品，累犯，處有期徒│
│  │      │            │市○○街37│之行動電話門號│重約0.│        │刑拾陸年陸月。未扣│
│  │      │            │號被告施世│0000000000號撥│5公克 │        │案之販賣第一級毒品│
│  │      │            │尊居所    │打至被告所使用│      │        │所得新臺幣參仟伍佰│
│  │      │            │          │之行動電話門號│      │        │元沒收之，如全部或│
│  │      │            │          │0000000000號，│      │        │一部不能沒收時，以│
│  │      │            │          │表示欲購買毒品│      │        │其財產抵償之。    │
│  │      │            │          │，並聯絡相約於│      │        │                  │
│  │      │            │          │前開地點見面交│      │        │                  │
│  │      │            │          │貨。          │      │        │                  │
├─┤      ├──────┼─────┼───────┼───┼────┼─────────┤
│2 │      │99年4月2日2 │同上      │郭宏銘以其女友│海洛因│1,000元 │施世尊販賣第一級毒│
│  │      │時許        │          │丁慧菁申請使用│1包   │        │品，累犯，處有期徒│
│  │      │            │          │之行動電話門號│      │        │刑拾陸年肆月。未扣│
│  │      │            │          │0000000000號撥│      │        │案之販賣第一級毒品│
│  │      │            │          │打至被告所使用│      │        │所得新臺幣壹仟元沒│
│  │      │            │          │之行動電話門號│      │        │收之，如全部或一部│
│  │      │            │          │0000000000號，│      │        │不能沒收時，以其財│
│  │      │            │          │表示欲購買毒品│      │        │產抵償之。        │
│  │      │            │          │，並聯絡相約於│      │        │                  │
│  │      │            │          │前開地點見面交│      │        │                  │
│  │      │            │          │貨。          │      │        │                  │
├─┼───┼──────┼─────┼───────┼───┼────┼─────────┤
│3 │陳嘉琪│99年3月24日 │高雄捷運大│陳嘉琪以其友人│海洛因│850元   │施世尊販賣第一級毒│
│  │      │15時許      │寮站出口附│林文雄申請使用│1包   │        │品，累犯，處有期徒│
│  │      │            │近        │之行動電話門號│      │        │刑拾陸年肆月。未扣│
│  │      │            │          │0000000000號撥│      │        │案之販賣第一級毒品│
│  │      │            │          │打至被告所使用│      │        │所得新臺幣捌佰伍拾│
│  │      │            │          │之行動電話門號│      │        │元沒收之，如全部或│
│  │      │            │          │0000000000號，│      │        │一部不能沒收時，以│
│  │      │            │          │表示購買毒品，│      │        │其財產抵償之。    │
│  │      │            │          │並聯絡相約於前│      │        │                  │
│  │      │            │          │開地點見面交貨│      │        │                  │
│  │      │            │          │。            │      │        │                  │
├─┼───┼──────┼─────┼───────┼───┼────┼─────────┤
│4 │何錦宗│99年4月4日23│（改制前）│何錦宗以其所使│海洛因│3,000元 │施世尊販賣第一級毒│
│  │      │時30分許    │高雄縣大寮│用之行動電話門│1包   │        │品，累犯，處有期徒│
│  │      │            │鄉後庄村黃│號0000000000號│約重1 │        │刑拾陸年陸月。未扣│
│  │      │            │昏市場    │撥打至被告所使│／8錢 │        │案之販賣第一級毒品│
│  │      │            │          │用之行動電話門│      │        │所得新臺幣參仟元沒│
│  │      │            │          │號0000000000號│      │        │收之，如全部或一部│
│  │      │            │          │，表示購買毒品│      │        │不能沒收時，以其財│
│  │      │            │          │，並聯絡相約於│      │        │產抵償之。        │
│  │      │            │          │前開地點見面交│      │        │                  │
│  │      │            │          │貨。          │      │        │                  │
│  │      │            │          │              │      │        │                  │
├─┼───┼──────┼─────┼───────┼───┼────┼─────────┤
│5 │陳啟雄│99年4月10日7│（改制前）│陳啟雄以其使用│海洛因│1,000元 │施世尊販賣第一級毒│
│  │      │時許        │高雄縣鳳山│之行動電話門號│1包   │        │品，累犯，處有期徒│
│  │      │            │市○○街37│00000000000號 │      │        │刑拾陸年肆月。未扣│
│  │      │            │號被告施世│撥打至被告所使│      │        │案之販賣第一級毒品│
│  │      │            │尊居所    │用之行動電話門│      │        │所得新臺幣壹仟元沒│
│  │      │            │          │號0000000000號│      │        │收之，如全部或一部│
│  │      │            │          │，表示購買毒品│      │        │不能沒收時，以其財│
│  │      │            │          │，並聯絡相約於│      │        │產抵償之。        │
│  │      │            │          │前開地點見面交│      │        │                  │
│  │      │            │          │貨。          │      │        │                  │
├─┼───┼──────┼─────┼───────┼───┼────┼─────────┤
│6 │張惠昌│99年7月下旬 │（改制前）│張惠昌以被告之│甲基安│2,000元 │施世尊販賣第二級毒│
│  │      │某日        │高雄縣大寮│欠款2,000元抵 │非他命│        │品，累犯，處有期徒│
│  │      │            │鄉○○○○道│償安非他命價款│1包   │        │刑捌年肆月。未扣案│
│  │      │            │路附近大寮│之方式，而購得│      │        │之販賣第二級毒品所│
│  │      │            │路856巷47-│半錢半重之甲基│      │        │得新臺幣貳仟元沒收│
│  │      │            │10號9室被 │安非他命。    │      │        │之，如全部或一部不│
│  │      │            │告施世尊租│              │      │        │能沒收時，以其財產│
│  │      │            │住處所    │              │      │        │抵償之。扣案之甲基│
│  │      │            │          │              │      │        │安非他壹包（驗前淨│
│  │      │            │          │              │      │        │重零點壹點壹壹參公│
│  │      │            │          │              │      │        │克、驗餘淨重零點壹│
│  │      │            │          │              │      │        │零捌公克，含包裝袋│
│  │      │            │          │              │      │        │壹只）沒收銷燬之。│
└─┴───┴──────┴─────┴───────┴───┴────┴─────────┘
 附表二
┌──┬───┬────┬─────┬──────────┬─────────┐
│    │受讓人│轉讓時間│轉讓地點  │種類、方式、數量    │宣告刑（含沒收）  │
│    │      │        │          │                    │                  │
├──┼───┼────┼─────┼──────────┼─────────┤
│1   │張惠昌│99年7月 │（改制前）│張惠昌於前開時地，見│施世尊犯藥事法第八│
│    │      │中旬某日│高雄縣大寮│被告正在施用甲基安非│十三條第一項轉讓禁│
│    │      │        │鄉○○○○道│施用，被告應允而無償│藥罪，累犯，處有期│
│    │      │        │路附近大寮│轉讓甲基安非他命少許│徒刑捌月。        │
│    │      │        │路856巷47-│予張惠昌施用。      │                  │
│    │      │        │10號9室被 │                    │                  │
│    │      │        │告施世尊租│                    │                  │
│    │      │        │住處所    │                    │                  │
├──┼───┼────┼─────┼──────────┼─────────┤
│2   │陳嘉琪│99年8月 │（改制前）│被告於前開時地，無償│施世尊轉讓第一級毒│
│    │      │30日21時│高雄縣大寮│轉讓海洛因少許予陳嘉│品罪，累犯，處有期│
│    │      │許      │鄉○○○○道│琪施用。            │徒刑壹年拾月。扣案│
│    │      │        │路附近大寮│                    │之海洛因壹包（驗餘│
│    │      │        │路856巷47-│                    │淨貳點捌伍公克、含│
│    │      │        │10號9室被 │                    │包裝袋壹只）沒收銷│
│    │      │        │告施世尊租│                    │燬之。            │
│    │      │        │住處所    │                    │                  │
└──┴───┴────┴─────┴──────────┴─────────┘
 附表三：99年8月30日在（改制前）高雄縣大寮鄉○○路856巷
         47-10號9室執行搜索之扣案物品
┌──┬───────────┬────────────────┐
│編號│ 名稱                 │應否沒收及沒收之依據            │
├──┼───────────┼────────────────┤
│ 1  │海洛因殘渣袋22只      │經核與本案無關，不為沒收之諭知  │
├──┼───────────┼────────────────┤
│ 2  │吸管塑膠鏟子1支       │經核與本案無關，不為沒收之諭知  │
├──┼───────────┼────────────────┤
│ 3  │空夾鏈袋4包           │經核與本案無關，不為沒收之諭知  │
├──┼───────────┼────────────────┤
│ 4  │葡萄糖17包（含紙盒）  │經核與本案無關，不為沒收之諭知  │
├──┼───────────┼────────────────┤
│ 5  │已使用過針筒25支      │經核與本案無關，不為沒收之諭知  │
├──┼───────────┼────────────────┤
│ 6  │標籤紙11張            │經核與本案無關，不為沒收之諭知  │
├──┼───────────┼────────────────┤
│ 7  │止血帶2條             │經核與本案無關，不為沒收之諭知  │
├──┼───────────┼────────────────┤
│ 8  │電話簿1本             │經核與本案無關，不為沒收之諭知  │
├──┼───────────┼────────────────┤
│ 9  │玻璃管1支             │經核與本案無關，不為沒收之諭知  │
└──┴───────────┴────────────────┘
附表四：99年10月10日在（改制前）高雄縣鳳山市○○街56號
        507室執行搜索之扣案物品
┌──┬───────────┬────────────────┐
│編號│ 名稱                 │應否沒收及沒收之依據            │
├──┼───────────┼────────────────┤
│ 1  │甲基安非他命1 包      │被告販賣第二級毒品所剩餘，應依毒│
│    │（驗前淨重0.113公克， │品危害防制條例第18條第1項前段沒 │
│    │驗餘淨重0.108公克，含 │收銷燬之                        │
│    │包裝袋1只）           │                                │
├──┼───────────┼────────────────┤
│ 2  │海洛因1包（驗餘淨重   │被告轉讓第一級毒品所剩餘，應依毒│
│    │2.85公克）            │品危害防制條例第18條第1項前段沒 │
│    │                      │收銷燬之                        │
├──┼───────────┼────────────────┤
│ 3  │索尼愛立信牌行動電話1 │被告係所有供聯絡販毒品所用之物，│
│    │具（序號0000000-000000│依刑法第19條第1 項規定沒收之。  │
│    │-2）、SIM卡1片（021-35│                                │
│    │000000-0000 ）        │                                │
├──┼───────────┼────────────────┤
│ 4  │空夾鏈袋19只          │被告預備分裝毒品所用之物，依刑法│
│    │                      │第38條第1 項第2款規定宣告沒收。 │
├──┼───────────┼────────────────┤
│ 5  │現金4,900元           │無證據證明為販賣毒品所得，不為沒│
│    │                      │收之諭知                        │
├──┼───────────┼────────────────┤
│ 6  │吸食器1組             │經核與本案無關，不為沒收之諭知  │
├──┼───────────┼────────────────┤
│ 7  │玻璃試管4支           │經核與本案無關，不為沒收之諭知  │
├──┼───────────┼────────────────┤
│ 8  │塑膠鏟子3支           │經核與本案無關，不為沒收之諭知  │
├──┼───────────┼────────────────┤
│ 9  │含海洛因粉末之鋼杯1只 │經核與本案無關，不為沒收之諭知  │
├──┼───────────┼────────────────┤
│ 10 │安非他命殘渣袋1只     │經核與本案無關，不為沒收之諭知  │
├──┼───────────┼────────────────┤
│ 11 │葡萄糖粉1包           │經核與本案無關，不為沒收之諭知  │
└──┴───────────┴────────────────┘
附錄本案論罪科刑法條：
毒品危害防制條例第4條第1項、第2項
製造、運輸、販賣第一級毒品者，處死刑或無期徒刑；處無期徒
刑者，得併科新臺幣 2 千萬元以下罰金。
製造、運輸、販賣第二級毒品者，處無期徒刑或7 年以上有期徒
刑，得併科新臺幣 1 千萬元以下罰金。
毒品危害防制條例第8條第1項
轉讓第一級毒品者，處1年以上7年以下有期徒刑，得併科新臺幣
1百萬元以下罰金。
藥事法第83條第1項
明知為偽藥或禁藥，而販賣、供應、調劑、運送、寄藏、牙保、
轉讓或意圖販賣而陳列者，處7 年以下有期徒刑，得併科新臺幣
5 百萬元以下罰金。